臺灣臺中地方法院刑事判決　　　　　　 100年度易字第2850號
公　訴　人　臺灣臺中地方法院檢察署檢察官
被　　　告　胡東奇
上列被告因竊盜案件，經檢察官提起公訴（100年度偵字第15795
、17449號），本院判決如下：
    主  文
胡東奇犯如附表所示之罪，各處如附表所示之刑。應執行有期徒
刑玖月，如易科罰金，以新臺幣壹仟元折算壹日。
    事  實
一、許俊龍（現由本院通緝中）與胡東奇共同基於意圖為自己不
    法所有之竊盜犯意聯絡，先後於如附表所示之時間、地點，
    分別以如附表所示之竊盜方法，竊取如附表所示之被害人財
    物。嗣因附表所示被害人發現遭竊，分別報警處理，經警調
    閱監視器錄影畫面，而循線查悉上情。
二、案經許敏哲訴由臺中市政府警察局第六分局、第五分局報告
    臺灣臺中地方法院檢察署檢察官偵查起訴。
    理  由
一、按被告以外之人於審判外之言詞或書面陳述，除法律有規定
    者外，不得作為證據。被告以外之人於審判外之陳述，雖不
    符前四條之規定，而經當事人於審判程序同意作為證據，法
    院審酌該言詞陳述或書面陳述作成時之情況，認為適當者，
    亦得為證據。當事人、代理人或辯護人於法院調查證據時，
    知有第159條第1項不得為證據之情形，而未於言詞辯論終結
    前聲明異議者，視為有前項之同意。刑事訴訟法第159條第1
    項、第159條之5分別定有明文。經查，證人即告訴人許敏哲
    、被害人詹哲裕、同案被告許俊龍於警詢時之證述，雖屬被
    告胡東奇以外之人於審判外之言詞陳述，為傳聞證據，然經
    本院於審理時當庭直接提示而為合法之調查，被告胡東奇未
    於言詞辯論終結前聲明異議，本院復審酌該等言詞陳述係由
    證人出於自由意識而陳述，並無非法取證之情況，依刑事訴
    訟法第159條之5之規定，認上開證人於警詢時之證述，應得
    採為認定本件犯罪事實所憑之證據。
二、上開事實，迭經被告胡東奇於警詢（中分五偵字第10002174
    7號卷【下稱警卷一】第10至13頁，中市警六分偵字第10000
    24040號卷【下稱警卷二】第8至11頁）、偵訊（偵字第1579
    5號卷第40、41頁）、本院審理（本院卷第78、87至89頁）
    時，坦承不諱，核與證人詹哲裕（警卷一第14、15頁）、許
    敏哲（警卷二第12、13頁）、同案被告許俊龍（警卷一第6
    至9頁，警卷二第4至7頁）於警詢時，證述之情節相符，復
    有附表編號一所示竊盜案件之監視器錄影畫面翻拍照片、現
    場照片、扳手照片共計17幀（警卷一第17至20頁）、車輛詳
    細資料報表1紙（警卷一第34頁）、附表編號二所示竊盜案
    件之監視器錄影畫面翻拍照片6幀（警卷二第18頁）、電子
    地圖查詢資料1紙（警卷二第25頁）在卷可稽，足徵被告胡
    東奇之自白確與事實相符。本件事證明確，被告胡東奇竊盜
    之犯行，均堪認定。
三、按刑法第321條第1項第3款之攜帶兇器竊盜罪，係以行為人
    攜帶兇器竊盜為其加重條件，此所謂兇器，其種類並無限制
    ，凡客觀上足對人之生命、身體、安全構成威脅，具有危險
    性之兇器均屬之，且祇須行竊時攜帶此種具有危險性之兇器
    為已足，並不以攜帶之初有行兇之意圖為必要（最高法院79
    年臺上字第5253號判例意旨參照）。被告胡東奇持以犯本件
    竊盜案件所用之老虎鉗1支、扳手1支，雖均未扣案，然該老
    虎鉗、扳手均為金屬材質、長各約十餘公分，此經被告胡東
    奇供承明確（本院卷第88頁），並有扳手照片2幀（警卷一
    第20頁）在卷可佐，且既得拆卸電瓶，可見質地堅硬，客觀
    上均足以對他人之生命、身體、安全構成威脅，具有危險性
    ，為刑法第321條第1項第3款所稱之兇器無疑。核被告胡東
    奇所為，均係犯刑法第321條第1項第3款之攜帶兇器竊盜罪
    。被告胡東奇與同案被告許俊龍間，就上開竊盜犯行，分別
    具有犯意聯絡與行為分擔，均為共同正犯。被告胡東奇所為
    2次竊盜犯行，係犯意各別、行為互殊，應予分論併罰。爰
    審酌被告胡東奇正值青壯之年，不思以正當途徑獲取所需，
    僅因缺錢花用，即任意竊取他人財物，不僅輕忽他人財產法
    益，亦嚴重破壞社會秩序，且被告胡東奇於本案審理期間經
    本院發布通緝始為警緝獲到案，及其犯罪之動機、目的、竊
    得物品之價值、對被害人所生危害、被告胡東奇國中畢業之
    智識程度、家庭經濟狀況為勉持之生活狀況，暨犯罪後坦承
    犯行，態度尚屬良好等一切情狀，分別量處如主文所示之刑
    ，且均諭知易科罰金之折算標準，並定其應執行之刑，及諭
    知易科罰金之折算標準。至於被告胡東奇所有、供其等犯本
    件竊盜案件所用之老虎鉗、扳手各1支，既均未據扣案，且
    被告胡東奇於竊盜後，即隨手丟棄，此經被告胡東奇陳明在
    卷（本院卷第88頁），復查無其他積極證據足以證明現尚存
    在，為避免日後執行之困難，爰不予宣告沒收，併此敘明。
據上論斷，應依刑事訴訟法第299條第1項前段，刑法第28條、第
321條第1項第3款、第41條第1項、第8項、第51條第5款，判決如
主文。
本案經檢察官劉文賓到庭執行職務。
中    華    民    國   100    年    12    月    12    日
                  刑事第十六庭  法  官  鄭舜元
以上正本證明與原本無異。
如不服本判決應於收受判決後10日內向本院提出上訴書狀，並
應敘述具體理由。其未敘述上訴理由者，應於上訴期間屆滿後
20日內向本院補提理由書 (均須按他造當事人之人數附繕本)「
切勿逕送上級法院」。
告訴人或被害人對於判決如有不服具備理由請求檢察官上訴者，
其上訴期間之計算係以檢察官收受判決正本之日期為準。
                                 書記官  黃聖心
中    華    民    國   100    年    12    月    12    日
 附表：胡東奇竊盜案件
┌─┬───────┬──────────────────┬────┬────┐
│編│犯罪時間、地點│犯罪方法、被害人、所得財物          │所犯法條│宣告刑  │
│號│              │                                    │        │        │
├─┼───────┼──────────────────┼────┼────┤
│一│100年6月20日下│許俊龍駕駛其母魏小蘭所有車牌號碼3876│刑法第32│胡東奇共│
│  │午2時許，在臺 │-HT號自用小客車，搭載胡東奇，見詹裕 │1條第項 │同攜帶兇│
│  │中市北屯區松竹│哲所有車牌號碼A2-9387號自用小貨車， │第3款之 │器竊盜，│
│  │路1段11號前。 │停放在該處，無人看管，認有機可趁，由│加重竊盜│處有期徒│
│  │              │許俊龍負責在車上把風、接應，推由胡東│罪      │刑陸月，│
│  │              │奇攜帶其所有、客觀上對人之生命、身體│        │如易科罰│
│  │              │、安全構成威脅而足供作兇器使用之老虎│        │金，以新│
│  │              │鉗、扳手各1支（均經胡東奇丟棄、未扣 │        │臺幣壹仟│
│  │              │案），竊取上開自用小貨車上之電瓶1個 │        │元折算壹│
│  │              │（價值約新臺幣【下同】3千元），得手 │        │日。    │
│  │              │後，旋由許俊龍接應，共同搭乘上開自用│        │        │
│  │              │小客車載運竊得物品逃離現場，並在臺中│        │        │
│  │              │市○○路某處，以4百元之價格，出售與 │        │        │
│  │              │不詳之流動資源回收商，所得款項已朋分│        │        │
│  │              │花用殆盡。                          │        │        │
├─┼───────┼──────────────────┼────┼────┤
│二│100年6月21日上│許俊龍駕駛車牌號碼3876-HT號自用小客 │刑法第32│胡東奇共│
│  │午11時55分許，│車，搭載胡東奇，見許敏哲所有車牌號碼│1條第1項│同攜帶兇│
│  │在臺中市西屯區│856-YV號自用小貨車，停放在該處，無人│第3款之 │器竊盜，│
│  │安和路51之1號 │看管，認有機可趁，由許俊龍負責在車上│加重竊盜│處有期徒│
│  │前。          │把風、接應，推由胡東奇攜帶其所有、客│罪      │刑陸月，│
│  │              │觀上對人之生命、身體、安全構成威脅而│        │如易科罰│
│  │              │足供作兇器使用之老虎鉗、扳手各1支（ │        │金，以新│
│  │              │均經胡東奇丟棄、未扣案），竊取上開自│        │臺幣壹仟│
│  │              │用小貨車上之電瓶1個（價值約6千元），│        │元折算壹│
│  │              │得手後，旋由許俊龍接應，共同搭乘上開│        │日。    │
│  │              │自用小客車載運竊得物品逃離現場，並以│        │        │
│  │              │200元之價格，出售與不詳之流動資源回 │        │        │
│  │              │收商，所得款項已朋分花用殆盡。      │        │        │
└─┴───────┴──────────────────┴────┴────┘
附錄：論罪科刑法條：
中華民國刑法第321條
犯竊盜罪而有下列情形之一者，處6月以上、5年以下有期徒刑，
得併科新臺幣10萬元以下罰金：
一、侵入住宅或有人居住之建築物、船艦或隱匿其內而犯之者。
二、毀越門扇、牆垣或其他安全設備而犯之者。
三、攜帶兇器而犯之者。
四、結夥三人以上而犯之者。
五、乘火災、水災或其他災害之際而犯之者。
六、在車站、埠頭、航空站或其他供水、陸、空公眾運輸之舟、
    車、航空機內而犯之者。
前項之未遂犯罰之。